---
title: "nossas-perguntas"
author: "laybson"
date: "3 de setembro de 2018"
output: html_document
---

```{r setup, include=FALSE}
knitr::opts_chunk$set(echo = TRUE)

library(ggplot2)
library(dplyr)
library(tidyr)

data_CEAP <- read.csv("dadosCEAP.csv")
data_CEAP$valorGlosa <- as.numeric(sub(",", ".", data_CEAP$valorGlosa, fixed = TRUE))
```

###Quais são os deputados que gastaram mais dinheiro da CEAP? Quais são os mais econômicos?
```{r}

```

###Quais os estados cujos deputados gastam mais no exterior? Quais os estados cujos deputados gastam menos no exterior?
```{r}

```

###Quais os partidos cujos parlamentares mais usam CEAP no estado da Paraíba? Quais são os que menos usam? Mesma pergunta considerando valores em R$.
```{r}

```

###Quais os deputados que mais ultrapassam o limite de CEAP do seu estado?
```{r}

```

###Quais estados cujos parlamentares gastam mais com passagens aéreas?
```{r}

```

###Escolha três partidos e responda: Quais são os tipos de despesa mais utilizados no uso da CEAP pelos deputados desses partidos? Mesma pergunta considerando valores em R$.
```{r}

```





